【裁判字號】    98,聲,929
【裁判日期】    980831
【裁判案由】    聲明異議
【裁判全文】
臺灣臺中地方法院刑事裁定               98年度聲字第929號
聲明異議人
即受刑人  甲○○
上列聲明異議人即受刑人因詐欺案件，對於臺灣臺中地方法院檢
察署檢察官執行之指揮（97年度執助字第2458號），聲明異議，
本院裁定如下：
    主  文
異議駁回。
    理  由
一、聲明異議意旨略以：聲明人即受刑人甲○○（下稱受刑人）
    日，收到臺灣臺中地方法院檢察署通知受刑人於民國98年5
    月20日執行。惟(一)受刑人前於偵查中曾受羈押近10日，依刑
    法第46條第1 項規定，應予扣抵，原執行命令未予扣抵，顯
    有不當。(二)受刑人所涉犯罪，經本院97年度聲字第5435號刑
    事裁定，定執行刑為有期徒刑10月，而扣抵聲請人已執行完
    畢之有期徒刑3 月及羈押得扣抵之日數，則剩餘未執行之刑
    期應為有期徒刑6 月餘，檢察官就此部分執行之指揮，即有
    不當。(三)第查，受刑人就前開本院97年度聲字第5435號刑事
    裁定所定執行刑云云，受刑人仍認有所不當，且業依法提出
    抗告在案，上級法院對此仍未做出裁決，則依法似仍應待抗
    告程序有結果後，再進行執行程序，以免錯誤，並損害受刑
    人權益。(四)受刑人所受刑事確定判決有諸多違誤之處，業經
    受刑人聲請非常上訴中，請於非常上訴確定前，暫緩執行入
    監執行之事由等語。
二、按受刑人或其法定代理人或配偶以檢察官執行之指揮為不當
    者，得向諭知該裁判之法院聲明異議，刑事訴訟法第484 條
    定有明文。經查：
  (一)受刑人甲○○於84年間因詐欺案件，經臺灣高等法院臺南分
    院以95年度重上更（三）字第131 號判處有期徒刑1年6月，
    並經最高法院以97年度台上字第3632號駁回上訴確定，嗣經
    臺灣高等法院臺南分院以97年度聲減字第194 號減刑為有期
    徒刑9 月確定；又受刑人另於97年間因違背安全駕駛罪，經
    本院判處有期徒刑3 月，受刑人上訴後，經受刑人撤回上訴
    而確定。嗣因上開2 確定判決應合併處罰，由檢察官聲請定
    應執行之刑，經本院以97年度聲字第5435號裁定應執行之刑
    為有期徒刑11月，再經臺灣高等法院臺中分院以98年度抗字
    第314 號駁回抗告而確定等情，有臺灣高等法院臺南分院95
    年度重上更（三）字第131 號刑事判決、最高法院97年度台
    上字第3632號刑事判決、臺灣高等法院臺南分院97年度聲減
    字第194 號刑事裁定、本院97年度中交簡字第1585號刑事簡
    易判決、本院97年度聲字第5435號刑事裁定及臺灣高等法院
    被告前案紀錄表在卷可稽。
  (二)受刑人不曾因上開所犯詐欺罪與違背安全駕駛致交通危險罪
    而受羈押之事實，有臺灣高等法院被告前案紀錄表及臺灣高
    等法院在監在押全國紀錄表在卷可稽曾經，是受刑人辯稱曾
    受羈押應予扣抵云云，顯非事實。又受刑人所犯上開2 罪經
    法院定裁定應執行之刑為有期徒刑11月，扣除已執行之違背
    安全駕駛致交通危險罪3月，尚應執行之刑期應為有期徒刑8
    月，故臺灣臺中地方法院檢察署檢察官之執行指揮並無錯誤
    。再按判決確定後，發見該案件之審判係違背法令者，最高
    法院檢察署檢察總長得向最高法院提起非常上訴，刑事訴訟
    法第441 條定有明文。是非常上訴僅最高法院檢察署檢察總
    長有權提起，被告或他人均無權提起，且是否提起非常上訴
    ，亦非關執行之指揮，不屬刑事訴訟法第484 條聲明異議之
    範圍。且對於確定判決提起非常上訴，於刑事訴訟法並無停
    止執行之明文，除該確定判決業經最高法院判決撤銷者外，
    要不影響原判決確定執行之效力。查本件受刑人前揭確定判
    決判決既未經非常上訴之程式予以撤銷，則執行檢察官依原
    確定判決指揮執行，自無違法不當之情形。受刑人請求暫緩
    執行，尚屬無據。
  (三)綜上所述，受刑人提起本件聲明異議，為無理由，應予駁回
    。
三、據上論斷，應依刑事訴訟法第486條，裁定如主文。
中    華    民    國    98    年    8     月    31    日
                  刑事第十一庭    法  官  楊文廣
上正本證明與原本無異。
如不服本裁定，應於送達後五日內，向本院提出抗告狀。
                                  書記官  蔡伸蔚
中    華    民    國    98    年    8     月    31    日


司法院資訊處製作；財團法人民間司法改革基金會備份。
